---
title: "SVM"
output:
  html_document:
    df_print: paged
---


## Menggunanakan data Pima Indians Diabetes 2 dari library mlbench
## dengan terdapat 768 data dan 9 variabel
## mengambil variabel glucose dan mass
```{r}
library(mlbench)
data("PimaIndiansDiabetes2")
head(PimaIndiansDiabetes2)
dim(PimaIndiansDiabetes2)
newData <- subset(PimaIndiansDiabetes2, select = c(glucose, mass, diabetes))
newData
```
## Membagi data menjadi train dan test 75:25
```{r}
n=round(nrow(newData)*0.75)
n
```

## Menggunakan perintah set.seed untuk mengunci data
## melakukan penarikan sample berupa n
```{r}
set.seed(12345)
sample = sample(seq_len(nrow(newData)), size = n)
```

## menentukan nilai train dan test
```{r}
train = newData[sample,]
dim(train)
test = newData[-sample,]
dim(test)
```

## Melakukan analisis klasifikasi menggunakan metode SVM dengan variabel           dependennya adalah Diabetes dan menggunakan data train
```{r}
library(e1071)
data_SVM <- svm(factor(diabetes) ~., data = train, probability=T)
head(data_SVM)
print(data_SVM)
plot(data_SVM, newData)
```




